【裁判字號】    97,聲再,157
【裁判日期】    971223
【裁判案由】    妨害家庭
【裁判全文】
臺灣高等法院高雄分院刑事裁定         97年度聲再字第157號
聲請人即
受判決人    乙○○
聲請人即
受判決人    甲○○
上列聲請人因妨害家庭案件，對於本院97年度上易字第661 號中
華民國97年7 月25日確定判決（起訴案號：臺灣屏東地方法院檢
察署96年度偵字第5430號 ），聲請再審，本院裁定如下：
    主  文
再審之聲請駁回。
    理  由
一、聲請意旨略稱：原確定判決對於(一)被告乙○○、甲○○之警
    詢筆錄確係在96年7 月20日製作，並非案發當晚製作。(二)證
    人林芸如、林光龍於原確定判決法院及第一審法院時，均坦
    承被告2 人當晚根本沒有承認有發生性行為等重要證據漏未
    審酌，影響判決之公平，為此依刑事訴訟法第421 條之規定
    ，提起本件再審之聲請。
二、按對於不得上訴第三審法院之案件，除前條規定外，其經第
    二審確定之有罪判決，如就足生影響於判決之重要證據漏未
    審酌者，亦得為受判決人之利益聲請再審，刑事訴訟法第42
    1 條定有明文。惟就已提出之證據，為原審所捨棄不用，並
    已說明何以不採用之理由者，即難認有「漏未審酌」之情形
    。
三、
  (一)原判決已認定：證人鄭振松雖於偵查中曾供稱「男生的筆錄
    是我做的」等語，而警卷並無由其製作之被告乙○○筆錄可
    參。惟本院審酌證人鄭振松於偵查中以會提及「筆錄」，係
    因檢察官訊其「作筆錄時被告2 人是否有承認有通姦事實？
    」所致，並非由其主動提及有製作被告乙○○之筆錄，復參
    酌其前於偵查及審理中所提及者均係「受理各類案件紀錄表
    」，足見其所稱之「筆錄」實係指「受理各類案件紀錄表」
    而言，尚難據此認其所述為不可採各情（原判決第5 頁）。
    客觀上可認已審酌明證人鄭振松於偵查中所證述之「筆錄」
    ，並非警詢筆錄，而係受理各類案件紀錄表，是證人鄭振松
    所證非不可採乙節，此部分並無被告所指「漏未審酌」之情
    形。
  (二)原判決復認定：證人即告訴人林芸茹於原審審理時雖稱：當
    天在被告甲○○宿舍內被告2 人均未承認有何通姦行為，但
    其同時亦稱：「（在警局）乙○○有承認他跟甲○○是男女
    朋友，他們二人有發生關係，」等語；且依證人鄭振松及林
    俊宏之前開陳述，足認被告乙○○承認有與被告甲○○發生
    通姦行為，係在警局，並非被查獲之宿舍，自難據此認證人
    鄭振松及林俊宏所述不實。證人即告訴人委託之徵信社人員
    林光龍於原審審理時雖證稱：「林小姐進去有很生氣的說對
    乙○○說『你不是說要工作』，當時乙○○及甲○○都沒有
    說話，我們就一起到警察局，我在現場沒有跟何人談」、「
    （當天有無任何人詢問過被告乙○○及甲○○2 人有無發生
    性行為？）沒有人提到，但我有跟蘇先生說上次在太白居的
    時候你老婆已經原諒你了，這次你還這樣，我並沒有問他們
    2 人有無發生性行為，沒有問這件事情的原因是要直接移送
    。被告2 人確實也沒有承認有發生性行為」等語。但其在本
    院審理中則陳明：當時警察如何問被告，伊沒有聽到，所以
    才回答「被告2 人確實也沒有承認有發生性行為」等語，從
    而可見其在原審所述之真意，係指未親耳聽到被告乙○○二
    人承認有通（相）姦行為，並非指被告乙○○未承認通姦行
    為甚明，是亦難以其在原審之前開陳述，認證人鄭振松及林
    俊宏所述不實各情（原判決第5-6 頁）。客觀上原判決實已
    審酌證人林芸如、林光龍雖證稱被告乙○○、甲○○2 人於
    原審或本院前審均未承認有性行為，並說明其等證言何以不
    採用之原因乙節，亦無被告所指「漏未審酌」之情形。
四、綜上所述，原判決已就被告所提出據以為再審聲請之證據，
    具體審酌後捨棄不採用，並已說明不採用之理由，即難認有
    何「漏未審酌」之情形。聲請人主張原確定判決就足生影響
    於判決之證據漏未審酌，聲請再審，並無理由，應予駁回。
五、據上論結，應依刑事訴訟法第434 條第1項，裁定如主文。
中    華    民    國    97    年    12    月    23    日
                  刑事第七庭    審判長法  官  莊飛宗
                                      法  官  邱明弘
                                      法  官  陳明富
以上正本證明與原本無異。
不得抗告。
中    華    民    國    97    年    12    月    23    日
                                      書記官  黃英彥


司法院資訊處製作；財團法人民間司法改革基金會備份。
